# 请教陈版：多次交易最终实现对非同一控制下企业长投权益法核算

提问人：龙 疼 0326 时间：2021-07-28 09:33:06
请教陈版各位老师：
背景如下：公司计划投资 3000 万美元，分三次对非同一控制下境外企业进行股权投资，最终持股比例为34%，为第二大股东；
合同主要条款如下，
1 、合同签订后 10 个工作日，支付首笔 1000 万美元，对方办理股权登记证书，持股比例16%，公司没有董事会席位；
2 、A产品拿到FDA证书或B产品人体试验正式开展，支付第二笔 1000 万美元，持股比例达到24%，公司有一个董事会席位；
3 、B产品第一次用于临床治疗或者A产品能够分销至中国大陆，支付第三笔 1000 万美元，持股比例达到34%，有两个董事会席位；
公司进行股权投资的主要目的是给予境外企业资金支持用于研发生产，以获得中国大陆地区分销权。
请问：若三笔投资支付时间间隔在 1 年以上，条款 1 中，不参与财务及经营管理，此时第一笔投资应如何处理？
以及第二笔投资后作为长期股权投资权益法核算，应如何转换？

回答人：chenyiwei
根据主帖中的信息，这三笔投资应当不是一揽子交易，其分段投入、分段增持股权的安排主要是基于避免承担被投资企业过大的研发失败风险，属于控制风险的保护性措施。被投资企业可能是为特定药品的研发和销售专门设立的项目公司。
据此，本案例仍可采用常规的分步交易实现重大影响处理，即第一笔投资取得16%股权后作为金融资产核算，到后续第二次投资并取得董事席位后转为权益法核算。从金融资产到权益法核算的转换依据《企业会计准则第 2 号——长期股权投资（ 2014 年修订）》第十四条第一款规定处理。